【裁判字號】    89,訴,1710
【裁判日期】    890921
【裁判案由】    搶奪等
【裁判全文】
臺灣高雄地方法院刑事判決                        八十九年度訴字第一七一號
    公  訴  人  臺灣高雄地方法院檢察署檢察官
    被      告  乙○○
右列被告因搶奪等案件，經檢察官提起公訴（八十九年度偵字第七一五九號），本院
判決如左：
    主  文
乙○○在公共場所賭博財物，處罰金壹萬元，如易服勞役，以佰元折算壹日。又意
圖為自己不法之所有，而搶奪他人之動產，處有期徒刑捌月。
    事  實
一、乙○○前有多次賭博罪前科，猶不知悔改，復於民國八十九年三月二十六日上午
    九時許，在高雄縣旗山鎮○○街市場公共場所，以撲克排作莊供不特人以金錢下
    注，與其賭博財物。後因見在其旁擺設水果攤之甲○○○正在清理賣水果所得之
    帳款，竟另起貪念，意圖為自己不法之所有，趁其不注意之際，搶奪其手上之現
    金新台幣五千元，得手後旋即逃離現場，甲○○○見狀即自後追趕並叫喊搶劫，
    待追至附近中山路、仁和街口時，適有警員巡邏至該處，聽見郭宋秋之喊叫聲，
    亦驅近圍捕，乙○○見有警員出現遂將所搶得之現款丟還甲○○○，冀圖脫罪，
    經警追逐約數百公尺後始將其逮捕。
二、案經甲○○○訴請高雄縣警察局旗山分局報告臺灣高雄地方法院檢察署檢察官偵
    查起訴。
    理  由
一、訊之被告乙○○固坦承右揭賭博犯行，惟對搶奪一事則矢口否認，先於偵查中辯
    稱：伊沒有搶甲○○○的錢，是郭女參與下注，把錢押在檯面上，警察來時賭客
    各自收錢跑掉，伊也將桌面得賭注收入口袋內跑掉云云，嗣於本院又改稱：是郭
    女參與下注賭輸被伊通吃，不甘心要向其索回而亂說，警察來時伊就將錢還給郭
    女云云。惟查，被害人甲○○○如何遭搶，如何從後追趕及適遇巡邏警員被告始
    將所搶得之錢丟還被害人等情，業據甲○○○於警、偵訊及本院審理時指述歷歷
    ，另由警員王銘宏於本院證稱：當時伊巡邏至該市場時，聽到有人高喊搶劫，伊
    看到被告與被害人在拉扯，被告看到有警察就將錢丟棄於地後拔腿就跑，伊在後
    追趕約二百公尺後始抓到被告，經被告與被害人對質，被害人說被告搶她五千元
    等情可知，被告確實係經被害人在案發現場附近追逐數百公尺後，見有警察出現
    始將款項返還被害人，及被害人當時追逐之際高喊搶劫等情，應堪認定，按被害
    人被害當時之現場防護反應，通常係被害情節之相對應反射動作，自然、逼真，
    其真實性甚堪肯定，而一般人遭人搶劫財物時之回應表現，通常是高喊搶劫，繼
    而追趕行搶者試圖追回被搶之財物，本件被害人在現場當時之反應亦復如此，故
    由被害人高喊搶劫尾隨追逐被告亟力追回遭被害人取走之財物等現場情節，及經
    警員將被告逮捕後，被害人即向警員指述遭被告行搶，暨被告於本院亦稱與被害
    人素不認識，應無嫁詞誣陷之情理以觀，被害人指訴遭被告搶劫之情節，所言應
    非虛構，堪可採信。況且設若被告陳稱被害人當時係因與對賭遭伊通吃不甘心欲
    索回賭資一節為真，則被害人之賭金既已遭被告通吃，被告拒絕返還即可，何須
    逃離現場，且見有警員出現後仍試圖逃跑，任由警員在後追逐數百公尺後始將其
    逮捕，被告畏罪逃逸之情，亦徵其搶奪犯行，昭然若揭，前揭辯詞，顯無可採。
    此外，並有被害人出具之贓物認領清單一紙在卷足憑，被告當時在市場以撲克排
    作莊與不特人賭博財物之情，復據被害人陳明在卷可按，是被告上開賭博、搶奪
    犯行，事證明確，均堪認定。
二、核被告在市場之公共場所與人賭博財物之犯行，係犯刑法第二百六十六條第一項
    前段之賭博罪；又搶奪甲○○○財物之犯行，則係另犯同法第三百二十五條第一
    項之搶奪罪。所犯上開二罪，犯意各別，行無互殊，應分論併罰。爰審酌被告前
    已有多次賭博罪前科，有臺灣高雄地方法院檢察署刑案資料查註紀錄表在卷可稽
    ，猶不知悔改，復犯相同之罪，且見被害人正在清理帳款，即另起貪念，趁其不
    注意之際，搶奪其手上之現款，惡性不輕，嗣後猶飾詞狡辯，惟念其已將搶得之
    現款返還被害人等情狀，就其所犯上開二罪，分別量處如主文所示，並就罰金部
    分，諭知易服勞役之折算標準。
據上論斷，應依刑事訴訟法第二百九十九條第一項前段，刑法第二百六十六條第一項
前段、第三百二十五條第一項、第四十二條第二項，罰金罰鍰提高標準條例第一條前
段、第二條。
中      華      民      國    八十九    年      九      月    二十一    日
                                  臺灣高雄地方法院刑事庭
                                      法  官  陳淑卿
右正本證明與原本無異。
如不服本判決，應於判決送達後十日內，向本院提出上訴狀。
                                      書記官  陳朝宗
中      華      民      國    八十九    年      九      月    二十五    日
附錄本判決論罪科刑法條：
刑法第二百六十六條第一項前段：
  在公共場所或公眾得出入之場所賭博財物者，處一千元以下罰金。
刑法第三百二十五條第一項
  意圖為自己或第三人不法之所有，而搶奪他人之動產者，處六月以上五年以下有期
  徒刑。


司法院資訊處製作；財團法人民間司法改革基金會備份。
